Inventaris van de archieven van IZA Nederland 1993-2006 (2012) en zijn taakvoorgangers, (1952) 1954-2006 (2012)
Nationaal Archief, Den Haag
- IZA Nederland, 4.
  - Taakuitvoering, 4.3.
    - Toelating deelnemers, 4.3.3.
      - Gedrukte exemplaren van gemeenschappelijke regeling, vergoedingsreglementen en van reglementen collectieve zorgverzekering voor medewerkers van universitaire medische centra en academische ziekenhuizen., 1994-2005; 493; 1 omslag.
      - Besluit van het dagelijks bestuur tot vaststelling van de minimale leeftijd voor deelnemers, met bijbehorende grondslagen., 1995; 494; 1 stuk
      - Stukken betreffende het verzoek aan en besluit van de minister van Justitie en de Registratiekamer tot het niet mogen gebruiken van het SOFI-nummer in het kader van uitvoering van taken., 1995-1999; 495; 1 omslag
      - Vaststelling van overeenkomsten tussen IZA Zuid-Holland, Zeeland en Gelderland en postactieven over de afdracht van werkgeversbijdragen., 1998; 496; 1 omslag
      - Besluit tot het van toepassing verklaren van een overgangsregeling ten laste van IZA voor degenen die per 1-1-2000 onder de voorwaarden van de Zorgverzekeringswet vallen., 1999; 497; 1 stuk
      - Overgangsreglement voor oud IZA Nederland deelnemers., 2004; 498; 1 omslag
      - Besluit tot vaststelling van de rechten en verplichtingen van de deelnemers in de zin van de IZA-Nederland regeling met een IZA/IZR verzekering, alsmede voorschriften met betrekking tot de vergoedingen en tegemoetkomingen, met toelichting., 2005; 499; 1 omslag
    - Vaststelling premies en bijdragen, 4.3.4.
      - Stukken betreffende de vaststelling van beleid voor de vaststelling van een maximum heffingsgrondslag., 1993-1994; 500; 1 omslag
      - Stukken betreffende de verlening van instemming aan Burgemeester en Wethouders van de gemeente Amsterdam tot versleuteling van de rijksbijdrage via het Gemeentefonds met ingang van 1-1-1995., 1993-1995; 501; 1 omslag
      - Handleiding voor de berekening van de IZA-bijdrage., 1995; 502; 1 omslag
      - Stukken betreffende de vaststelling van heffingsgrondslagen voor de berekening van FPU., 1996-2000; 503; 1 omslag
      - Stukken betreffende de vaststelling van een afwijkende premie voor negen post actieve deelnemers van het gefailleerde IMK., 2000; 504; 1 omslag
      - Brochure ‘Handleiding berekening IZA-premie 2002 voor academische ziekenhuizen’., 505; 1 stuk
    - Toekenning van vergoedingen, 4.3.5.
      - Gedrukte exemplaren van gemeenschappelijke regeling, vergoedingsreglementen en van reglementen zorgverzekering., 1994-2005; 506-507; 2 pakken
        - 1994-2000, 506
        - 2001-2005, 507
      - Besluiten tot vaststelling van een maximale vergoeding gelet op bepalingen in de vergoedingenlijst voor chronisch intermitterende haemodialyse ten huize van de patiënt., 1996, 1998; 508; 1 omslag
      - Besluit tot uitbreiding van het experiment met de vergoeding van implantaten door daartoe gekwalificeerde tandartsen. Afschrift., 1997, 1998; 509; 1 omslag
      - Stukken betreffende de verwering in beroep en verkrijging van een uitspraak van het Gerechtshof te Amsterdam op het geschil met El-Farma inzake de onderwerpen op de vergoedingenlijst., 1997-1998; 510; 1 omslag
      - Besluit volgens rubriek 13.2 van de vergoedingenlijst tot vaststelling van een maximaal bedrag voor elektrische epilatie., 1998 1 stuk; 511
      - Besluit tot de vaststelling van een maximale vergoeding gelet op rubriek 10.5 van de vergoedingenlijst voor vrijgevestigde ergotherapie., 2000; 512; 1 stuk
    - Zorgbeleid, 4.3.6.
      - Stukken betreffende de vaststelling van het besluit Hulpmiddelen IZA., 1996, 1998-2000; 513; 1 omslag
      - Stukken betreffende de uitbreiding van het aantal uren medische advisering bij de verschillende IZA organisaties per 1-1-1999., 1998; 514; 1 omslag
      - Stukken betreffende de ontwikkeling van reisverzekeringen voor deelnemers op verzoek van Stichting IZA Belangen., 1999-2001; 515; 1 omslag
      - Beleidsplannen zorg 2005., 516-526; 11 stukken
        - AWBZ zorg 2005., 516
        - Farmaceutische zorg 2005., 517
        - Huisartsgeneeskundige zorg 2005., 518
        - Hulpmiddelenzorg 2005., 519
        - Kraamzorg 2005., 520
        - Para zorg 2005., 521
        - Tandheelkundige zorg 2005., 522
        - Verloskundige zorg 2005., 523
        - Ziekenhuiszorg 2005., 524
        - Ziekenvervoer 2005., 525
        - Zorginnovatie 2005., 526